【裁判字號】    98,抗,55
【裁判日期】    980831
【裁判案由】    聲請出賣給付物
【裁判全文】
臺灣新竹地方法院民事裁定                98年度抗字第55號
抗  告  人  旭眾資訊股份有限公司
                        4樓
法定代理人  甲○○
相  對  人  建達國際股份有限公司
法定代理人  乙○○
上列當事人間聲請出賣給付物事件，抗告人對於中華民國98年6
月24日本院98年度聲字第369號民事裁定提起抗告，本院裁定如
下：
    主  文
原裁定廢棄。
相對人於原審之聲請駁回。
抗告程序費用新臺幣壹仟元由相對人負擔。
    理  由
一、相對人於原審聲請意旨略以：相對人與抗告人間存有買賣關
    係，兩造間仍有給付物精英品牌A907筆記型電腦79台未給付
    ，而本件交易係發生於民國94年11月間，迄今已3年餘，因
    筆記型電腦為科技產品，價值下跌快速，然兩造訴訟發生前
    及期間，抗告人均不願受領給付物，導致相對人無法完成給
    付。茲相對人於98年6月11日以存證信函告知抗告人，速依
    買賣契契履行權利義務，若未依約履行，將依民法保全該批
    貨物，詎抗告人均未有回應，且因該批電腦不適於提存，並
    有市價，故聲請法院准予變賣給付物，以便提存價金等語。
    原審裁定則准予相對人就系爭給付物，依照市價出賣，並提
    存其價金。
二、抗告意旨略以：系爭A907筆記型電腦因故障率過高，經兩造
    合意退貨，並由相對人派車取回，然本件相對人於原審聲請
    時，並未舉證證明係與何人合意維修、何時告知送回，且相
    對人係於收回後三年，方於98年6月11日寄發存證信函告知
    事因，實已違反商業誠信。況相對人既稱系爭給付物為科技
    產品，價值下跌快速，卻仍於三年後告知，亦違常情事理。
    是相對人應就其主張維修、抗告人拒收之情事負舉證責任，
    方為適法。且相對人亦無請求抗告人返還系爭A907筆記型電
    腦貨款之確定判決，故本件相對人之聲請，於法無據，為此
    提起本件抗告，請求廢棄原裁定等語。
三、按給付物不適於提存，或有毀損滅失之虞，或提存需費過鉅
    者，清償人得聲請清償地之法院拍賣，而提存其價金，民法
    第331條定有明文。次按民法第331條固規定給付物不適於提
    存，或有毀損滅失之虞，或提存需費過鉅者，債權人得聲請
    清償地之初級法院拍賣，而提存其價金。惟民法債編施行法
    第14條（民法債編施行法於89年5月5日修正後改編為第28條
    ）規定：民法債編所定之拍賣，在拍賣法未公佈施行前，得
    照市價變賣，但應經法院公證人、警察官署、商會或自治機
    關之證明。而非訟事件法第68條（非訟事件法於94年2月5日
    修正後改編為第69條）則規定：民法債編施行法第14條所定
    之證明，由應變賣地法院公證人、警察機關、商業會或自治
    機關為之。綜上以觀，在拍賣法未公布施行前，債權人就不
    適於提存，或有毀損滅失之虞，或提存需費過鉅之提存物，
    得經由應變賣地法院公證人、警察機關、商業會或自治機關
    為之證明市價若干，變賣之，尚無從聲請該管法院拍賣給付
    物，最高法院民事82年度台抗字第379號裁判意旨參照。
四、經查，拍賣法迄未公布施行，依前開說明，相對人就不適於
    提存或有毀損滅失之虞，或提存需費過鉅之給付物，得經由
    應變賣地法院公證人、警察機關、商業機關或自治機關為之
    證明市價若干，變賣之，尚無從聲請本院拍賣給付物，是相
    對人聲請拍賣系爭給付物，於法不合，不應准許。原審裁定
    准許相對人之聲請，不無違誤，抗告人指摘原裁定不當，求
    予廢棄，為有理由，爰由本院將原裁定廢棄，更為裁定如主
    文第二項所示。
五、據上論結，本件抗告為有理由。依非訟事件法第46條、第21
    條第2項、第24條第1項、民事訴訟法第492條、第95條、第
    78條，裁定如主文。
中    華    民    國    98    年    8    月    31    日
                民事第一庭     審判長法  官  盧玉潤
                                     法  官  羅惠雯
                                     法  官  黃珮禎
以上正本係照原本做成。
如不服本裁定，僅得於收受本裁定正本送達後10日內，以適用法
規顯有錯誤為理由，並委任律師為代理人向本院提出再抗告狀，
（須附繕本一份及繳納再抗告裁判費新臺幣1,000元），經本院
許可後始可再抗告。
                                     書記官  江靜玲
中    華    民    國    98    年    8    月    31    日


司法院資訊處製作；財團法人民間司法改革基金會備份。
